【裁判字號】    99,易,1713
【裁判日期】    990730
【裁判案由】    竊盜
【裁判全文】
臺灣臺北地方法院刑事判決              99年度易字第1713號
公  訴  人  臺灣臺北地方法院檢察署檢察官
被      告  丁○○
上列被告因竊盜案件，經檢察官提起公訴（99年度偵字第11214
號），被告於準備程序中就被訴事實為有罪之陳述，經裁定改用
簡式審判程序，判決如下：
    主  文
丁○○竊盜，罪，均累犯，各處有期徒刑伍月，如易科罰金，
均以新臺幣壹仟元折算壹日。應執行有期徒刑壹年，如易科罰金
，均以新臺幣壹仟元折算壹日
    事  實
一、丁○○前因竊盜案件，經臺灣板橋地方法院以96年度簡字第
    174 號判決判處有期徒刑3 月確定；又因竊盜案件，經本院
    以96年度易字第43號判決判處有期徒刑5 月、4 月，並定應
    執行刑為有期徒刑8 月確定；再因竊盜案件，經臺灣板橋地
    方法院以96年度易字第459 號判決判處有期徒刑10月確定，
    上開各案件，嗣經臺灣板橋地方法院以96年度聲減字第2190
    號裁定，減刑並定應執行刑為有期徒刑9 月又15日確定，甫
    於民國96年10月17日縮刑期滿，執行完畢。詎其猶不知悔改
    ，竟意圖為自己不法所有之犯意，分別基於竊盜之故意，於
    （一）99年1 月25日上午11時17分許，至臺北市○○區○○
    路1 段1 號臺大醫學院6 樓616 研究室，趁四週無人注意之
    際，徒手竊取放置在該研究室內，戊○○所有之現金新臺幣
    （下同）3,000 元、SONY牌VGN-SR15T 型筆記型電腦1 部，
    與丙○○所有之黑色皮夾1 只（內有現金1,100 元、身分證
    、郵局金融卡、臺大學生證）、PHS 行動電話1 支（內有門
    號0000000000、0000000000號之SIM 卡各1 只），得手後逃
    逸；（二）於同年4 月5 日上午11時24分許，至臺大醫學院
    7 樓R-751 室，徒手竊取甲○○所有TOSHIBA 牌218C-E8106
     型 筆記型電腦1 台、NIKON 牌COOLPIX995型數位相機1 台
    ，得手後逃逸；（三）於同年4 月7 日上午9 時40分許，至
    臺大醫學院1 樓聯教館110 室，徒手竊取乙○○所有ACER牌
    ASPIRE2920Z 型筆記型電腦1 台、型號不詳之筆記型電腦1
    台，NOKIA 牌6210型、BENQ牌S88 型行動電話各1 支、NIKO
    N 牌數位相機1 台、現金200 餘元，得手後逃逸。嗣因戊○○、丙○○、甲○○、乙○○發覺遭竊後，始報警循線查知
    上情。
二、案經戊○○、丙○○、甲○○、乙○○分別訴請臺北市政府
    警察局中正第一分局報告臺灣臺北地方法院檢察署檢察官偵
    查起訴，嗣於本院準備程序進行中，丁○○就被訴事實為有
    罪之陳述，經裁定改行簡式審判程序。
    理  由
一、上開犯罪事實，業據被告丁○○坦承不諱（見本院卷第24頁
    反面、第34頁反面），核與證人即告訴人戊○○（見臺灣臺
    北地方法院檢察署99年度偵字第11214 號卷，下稱偵卷第13
    頁、第14頁）、丙○○（見偵卷第15頁至第16頁）、甲○○
    （見偵卷第17頁至第19頁）及乙○○（見偵卷第20頁至第22
    頁）所指訴之被害情節相符，並有監視錄影器翻拍相片1 份
    在卷可證（見偵卷第23頁至第24頁），是被告前開任意性自
    白，有上開證據足資佐證，堪認與事實相符，應予採信。綜
    上，本案事證明確，被告犯行洵堪認定，應予依法論罪科刑
    。
二、核被告上開所為，均係犯刑法第320 條第1 項之竊盜既遂罪
    。另被告係於99年1 月25日上午11時17分許，以同一竊盜行
    為，同時竊取告訴人戊○○、丙○○所有之上開財物之行為
    ，屬一行為觸犯數罪名之想像競合關係，應從一重之普通竊
    盜罪論處。查被告曾因竊盜案件，經臺灣板橋地方法院以96
    年度簡字第174 號判決判處有期徒刑3 月確定；又因竊盜案
    件，經本院以96年度易字第43號判決判處有期徒刑5 月、4
    月，並定應執行刑為有期徒刑8 月確定；再因竊盜案件，經
    臺灣板橋地方法院以96年度易字第459 號判決判處有期徒刑
    10月確定，上開各案件，嗣經臺灣板橋地方法院以96年度聲
    減字第2190號裁定，減刑並定應執行刑為有期徒刑9 月又15
    日確定，甫於96年10月17日縮刑期滿，執行完畢等情，有臺
    灣高等法院被告前案紀錄表1 份在卷足徵（見本院卷第4 頁
    至第15頁），是被告於前次有期徒刑之執行完畢後，5 年以
    內故意再犯本件有期徒刑以上之罪，均為累犯，應依刑法第
    47條第1 項之規定，加重其刑。且被告上開各次竊盜犯行，
    犯意各別，應予分論併罰。爰審酌被告有前揭犯罪紀錄，有
    上揭臺灣高等法院被告前案紀錄表1 份在卷可稽，素行顯然
    不佳，且其正值壯年，身體健全，原得以己力循正當途徑獲
    取財物，竟貪圖利益，竊取告訴人戊○○、丙○○、甲○○
    、乙○○所有之上開財物，危害社會治安甚鉅，暨因被告最
    終坦承全部犯行，應認已有悔意，是其犯後態度非劣等一切
    情狀，量處如主文所示之刑，併諭知易科罰金之折算標準，
    並定其應執行之刑，以示懲儆。此外，本件被告所犯各罪之
    宣告刑均得易科罰金，雖合併定應執行刑之結果超過有期徒
    刑6 月，然依據司法院大法官釋字第366 號、第662 號之解
    釋意旨及現行刑法第41條第8 項之規定，是仍應就本件應執
    行之刑，諭知易科罰金之折算標準，附此敘明。
三、另起訴書雖以被告曾有多次竊盜犯行，且為累犯，猶不知悔
    改，再犯本案，足認其有犯罪習慣，若僅單純施以刑罰，恐
    難收矯正之效，爰聲請併宣告強制工作等語。惟按「有犯罪
    之習慣或因遊蕩或懶惰成習而犯罪者，於刑之執行前，令入
    勞動場所，強制工作。」，刑法第90條第1 項定有明文。是
    依上開規定，令被告於刑之執行前，入勞動場所強制工作者
    ，應以被告「有犯罪習慣或因遊蕩、懶惰成習而犯罪」為前
    提，並應有具體之事實以資證明，而非一有犯罪前科、累犯
    或被告犯有數案件等情形，即得認為有犯罪之習慣。經查，
    本件被告雖有前揭竊盜前科，已如前述，惟被告係因臨時起
    意施用而犯本件竊盜犯行，且其先前竊盜前科，均係於96年
    之前所為，與本案於99年間所為之各次犯行，時間上有所差
    距，此外，亦查無其他具體事證，得據以認定被告確有犯罪
    習慣，或因遊蕩、懶惰成習而犯罪。況本院於量刑時，已將
    被告之前科、曾為數次竊盜犯行等上開各情，併予納入考量
    ，而認被告經本件刑罰之宣告及執行，應已足以收教化矯治
    之效，改正其犯罪觀念，爰不另為強制工作之諭知。
四、據上論斷，應依刑事訴訟法第284 條之1 、第273 條之1 第
    1 項、第299 條第1 項前段，刑法第320 條第1 項、第55條
    、第47條第1 項、第51條第5 項、第41條第1 項前段、第8
    項，刑法施行法第1 條之1 ，判決如主文。
本案經檢察官徐則賢到庭執行職務。
中    華    民    國    99    年    7     月   30    日
                  刑事第十七庭法  官  葉力旗
上正本證明與原本無異。
如不服本判決，應於判決送達後10日內向本院提出上訴狀 (應抄
附繕本)。
                              書記官    林碧華
中    華    民    國    99    年    7    月    30    日
附錄本案論罪科刑法條全文：
中華民國刑法第320條
意圖為自己或第三人不法之所有，而竊取他人之動產者，為竊盜
罪，處 5 年以下有期徒刑、拘役或 5 百元以下罰金。
意圖為自己或第三人不法之利益，而竊佔他人之不動產者，依前
項之規定處斷。
前二項之未遂犯罰之。

司法院資訊處製作；財團法人民間司法改革基金會備份。
